# 是否属于同一控制下的企业合并

提问人：萍 实 时间：2021-12-24 09:20:52
A集团公司持有B公司40%股权，B公司其余股东为B公司的 120 个员工个人，合计占60%。因员工股权分散，加上B公司的董事会成员中A集团公司占绝大多数，所以A集团公司控制B公司，B公司纳入A集团公司合并报表。
后来B公司的 120 位员工共同出资成立C合伙企业，B公司的股东变更为A集团公司和C合伙企业，股权比例仍然为40%和60%。由于C合伙企业的成立导致其在B公司股权集中，B公司的董事会成员中C合伙企业占大多数，所以A集团公司不再控制B公司，A集团公司不再将B公司纳入合并报表。
2021 年，B公司出资的 120 人同意解散C合伙企业。解散后，B公司股权结构又恢复到最初状态，即A集团公司持有B公司40%股权，B公司其余股东为B公司的 120 个员工个人，合计占60%。因员工股权分散，加上B公司的董事会成员中A集团公司占绝大多数，所以A集团公司重新控制B公司，B公司 2021 年将纳入A集团公司合并报表。
目前有三个纳入合并报表的方案：
1.A集团公司按同一控制下的企业合并处理，需要调整合并报表的期初数；
2.A集团公司不需要调整合并报表的期初数，直接视同 2021 年度新增加的子公司处理，B公司的财务报表按历史成本计量；
3.A集团公司按非同一控制下处理，B公司的财务报表按公允成本计量。
请教陈版哪种方案更为合理，谢谢！

回答人：chenyiwei
这里首先面临的问题是：如何解释控制权的“取得、丧失、重新取得”的过程？仅仅依据持股平台的建立和解散似乎不能提供充分依据。建议考虑除了合伙企业的建立和解散以外，是否同时还发生了其他重大变化。
如果A集团对B公司的控制权的“取得、丧失、再取得”是合理的，则控制权的再次取得应按非同一控制下企业合并处理。同时B自身报表中各项资产、负债的计量基础保持不变，即主帖中的方案 2 。

提问人：萍 实 时间：2021-12-27 09:22:59
陈版您好，前面的表述不大清晰，我根据您的回复重新整理一下提问。
假设A集团对B公司的控制权的“取得、丧失、再取得”是合理的，则控制权的再次取得应按非同一控制下企业合并处理。A集团公司个别报表中按权益法转成本法处理，B公司个别报表无需特殊处理。现在的问题是合并报表中是否需要针对B公司的长期股权投资按公允价值重新计量？谢谢！

回答人：chenyiwei
合并报表层面对B的长期股权投资需要重新计量。